臺灣高等法院臺中分院刑事裁定　　　　　　　　　　　　九十三年度抗字第一三號
　　抗　告　人　甲○○
右列抗告人因聲請回復原狀案件，不服臺灣彰化地方法院中華民國九十二年十一月十
日裁定（九十二年度聲字第一六三九號）提起抗告，本院裁定如左：
    主      文
抗告駁回。
    理      由
一、本件抗告意旨略以：台灣彰化地方法院於九十二年七月三十一日將九十二年度訴
    字第八六號刑事判決送達於抗告人時，因抗告人及家人均不在家，未能如期收受
    判決書，而轉存彰化市泰和派出所，警員於大門張貼送達通知書，但期間家人及
    抗告人均未回家，故而錯過上訴期間。民事訴訟法第一百三十八條已於九十二年
    六月二十五日修正，懇請准依新法處理云云。
二、原審法院略以：當事人非因過失，遲誤上訴之期間者，得聲請回復原狀，此觀諸
    刑事訴訟法第六十七條第一項規定自明；又送達於應受送達人之住居所、事務所
    或營業所，不獲會晤應受送達人，亦無受領文書之同居人或受僱人時，得將文書
    寄存送達地之自治或警察機關，並作送達通知書，黏貼於應受送達人住居所、事
    務所或營業所門首，以為送達，此為修正前民事訴訟法第一百三十八條所明定，
    此項規定，依刑事訴訟法第六十二條規定，於刑事訴訟準用之。雖民事訴訟法第
    一百三十八條之規定已於九十二年六月二十五日修正，並自同年九月一日起施行
    。本案第一審判決之送達時間係在修正條文施行前，自仍應適用修正前之規定，
    故當送達人依此方式送達判決書正本時，即已生送達之效力。本件抗告人以未曾
    接獲判決，致使抗告人不知本案業已判決，因而遲誤上訴期間為由，聲請回復原
    狀及提起上訴。經查：本件抗告人因詐欺案件，經原審法院審理後，於九十二年
    七月三十一日宣判，被抗告人於言詞辯論終結前所陳述之住所地址為「彰化市○
    ○○路一七二巷三弄二五號三樓之二」，與聲請狀上所記載之地址相同，足見抗
    告人之住所並無變更。又查該處門牌已經重新整編，新門牌號碼為「阿夷里二十
    鄰彰益街八九號三樓之二」，此有彰化縣彰化市戶政事務所九十二年十一月五日
    之函文（發文字號：彰市戶字第○九二○○一○○七一號）在卷可稽。再查：原
    審法院刑事判決確已由警員卓正宗送達「彰化市○○○路一七二巷三弄二五號三
    樓之二」，送達回證上記載之送達日期為「九十二年八月九日十四時四十分」，
    送達處所欄位亦註明「彰化市○○里○○鄰○○街八九號三樓之二（戶籍整編）
    」，惟送達人於該址因未獲會晤本人亦無受領文書之同居人或受僱人，而將該判
    決寄存於泰和派出所，並黏貼送達通知書於上訴人住所所在之門首（金屬大門左
    側，門牌正下方），此有照片二張附卷可憑，已生送達之效力，上訴期間，亦自
    該送達日之翌日即九十二年八月十日起算，至九十二年八月二十一日上訴期間即
    已屆滿（含二日在途期間）。原審法院判決書係向抗告人住所送達，卻因其本人
    或其同居人、受僱人不在致無人收受判決，亦未依揭示於門首之送達通知書及時
    至警察機關領取判決，其未能收受判決顯係出於本身之過失所致，依法不得聲請
    回復原狀，而抗告人遲至九十二年十月二十九日始向原審法院提起上訴，已逾法
    定上訴期間，駁回抗告人聲請回復原狀暨上訴。經核於法並無不合，抗告人仍執
    前抗告，其抗告為無理由，應予駁回。
三、據上論結，應依刑事訴訟法第四百十二條，裁定如主文。
中      華      民      國      九十三  年      一      月      七      日
                                臺灣高等法院臺中分院刑事第九庭
                                      審判長法  官  陳  筱  珮
                                            法　官　康　應　龍
                                            法　官　趙　春　碧
右正本證明與原本無異。
如不服本裁定，應於裁定送達後五日內向本院提出抗告狀。
                                            書記官　陳　文　琴
中      華      民      國      九十三  年      一      月      八      日
                                                                        Ａ
